臺灣臺中地方法院刑事判決
111年度交易字第715號
公  訴  人  臺灣臺中地方檢察署檢察官
被      告  徐生豐



上列被告因過失傷害案件，經檢察官提起公訴（111年度偵字第1
4089號），本院判決如下：   
    主    文
本件公訴不受理。
    理    由
一、公訴意旨如附件起訴書所載。
二、按告訴乃論之罪，告訴人於第一審辯論終結前，得撤回其告
    訴，又告訴經撤回者，應諭知不受理之判決，並得不經言詞
    辯論為之，刑事訴訟法第238條第1項、第303條第3款、第30
    7條分別定有明文。
三、經查，本案被告徐生豐經檢察官提起公訴，認被告涉犯道路
    交通管理處罰條例第86條第1項、刑法第284條前段之行經行人穿
    越道不依規定讓行人優先通行，而犯過失傷害罪嫌，依同法第2
    87條之規定，須告訴乃論。茲告訴人王仁正與被告間成立和
    解，並具狀撤回告訴，有撤回告訴聲請狀、和解書在卷可稽
    (見本院卷第53、25頁)，揆諸前開說明，爰不經言詞辯論，
    諭知不受理之判決。
據上論斷，應依刑事訴訟法第303條第3款、第307條，判決如主
文。
本案經檢察官何采蓉提起公訴，檢察官陳永豐到庭執行職務。
中　　華　　民　　國　　111 　年　　7 　　月　　 5　　日
                  刑事第七庭    審判長法  官  尚安雅
                                      法  官  丁智慧
                                      法  官  林忠澤
以上正本證明與原本無異。
如不服本判決應於收受送達後20日內向本院提出上訴書狀，並應
敘述具體理由；其未敘述上訴之理由者，應於上訴期間屆滿後20
日內向本院補提理由書（均須按他造當事人之人數附繕本）「切
勿逕送上級法院」。
　　　　                              書記官  許采婕
中　　華　　民　　國　　111 　年　　7 　　月　　5 　　日
附件：　　　　　　　　
臺灣臺中地方檢察署檢察官起訴書
                                    111年度偵字第14089號
　　被　　　告　徐生豐　男　61歲（民國00年00月00日生）
　　　　　　　　　　　　住臺中市○區○○○○街00巷0○0號
　　　　　　　　　　　　居臺中市○區○○○路00號8樓之2
　　　　　　　　　　　　國民身分證統一編號：Z000000000號
上列被告因過失傷害案件，業經偵查終結，認為應提起公訴，茲
將犯罪事實及證據並所犯法條分敘如下：
　　　　犯罪事實
一、徐生豐於民國110年12月19日18時29分許，駕駛車牌號碼00-
    0000號自小客車，沿臺中市南屯區精誠路往五權西路2段方
    向行駛，行經精誠路與大墩四街無號誌交岔路口時，原應注
    意車輛行經無號誌之交岔路口，應減速慢行，作隨時停車之
    準備；行近未設行車管制號誌之行人穿越道前，應減速慢行
    ；行近行人穿越道，遇有行人穿越時，無論有無交通指揮人
    員指揮或號誌指示，均應暫停讓行人先行通過且應隨時注意
    車前狀況，而當時並無不能注意之情事，竟疏未注意及此，
    即貿然直行通過上開路口而未注意並禮讓行走於行人穿越道
    上沿大墩四街穿越精誠路往東興路方向之行人王仁正，其所
    駕駛車輛不慎撞擊王仁正，致王仁正受有左足第二蹠骨骨折
    及左側第五近段趾骨骨折等傷害。
二、案經王仁正聲請臺中市南屯區調解委員會調解不成立後聲請
    移送偵查，由臺中市南屯區公所移送本署偵辦。
　　　　證據並所犯法條
一、證據清單
編號 證據名稱 待證事實 1 被告徐生豐於交通事故談話之陳述及偵查中之供述 矢口否認有何過失傷害之犯行，辯稱：我當時有減速注意雙向來車，之後就發現告訴人王仁正突然從我車子左前側撞上來云云。 2 告訴人王仁正於交通事故談話之陳述及偵查中之指訴 被告駕駛自用小客車，不慎撞擊告訴人，致告訴人受有上揭傷勢之事實。 3 道路交通事故現場圖、道路交通事故調查報告表(一)、(二)、談話紀錄表 、交通事故補充資料表、 現場及車損照片。 佐證全部犯罪事實。 4 中山醫學大學附設醫院診斷證明書1份 告訴人受有上揭傷勢之事實。 
二、按汽車行經無號誌之交岔路口，應減速慢行，作隨時停車之
    準備；汽車行近未設行車管制號誌之行人穿越道前，應減速
    慢行；汽車行近行人穿越道，遇有行人穿越時，無論有無交
    通指揮人員指揮或號誌指示，均應暫停讓行人先行通過，道
    路交通安全規則第93條第1項第2款、第103條第1、2項訂有
    明文。被告徐生豐駕駛上開自用小客車行經行人穿越道，未
    減速慢行、注意車前狀況及禮讓沿行人穿越道穿越路口之行
    人，不慎撞擊告訴人王仁正，致告訴人受有前開傷害，是其
    有過失甚明，且其過失與告訴人所受之傷害間有相當因果關
    係。
三、核被告徐生豐所為，係犯道路交通管理處罰條例第86條第1項、
    刑法第284條前段之行經行人穿越道不依規定讓行人優先通行，而
    犯過失傷害罪嫌，應依道路交通管理處罰條例第86條第1項規定
    ，加重其刑。
四、依刑事訴訟法第251條第1項提起公訴。
　  此　致
臺灣臺中地方法院
中　　華　　民　　國　 111　　年　　4 　　月　　25　　日
　　　　　　　　　　　　　    檢　察　官  何采蓉
本件正本證明與原本無異
中　　華　　民　　國　 111　　年　　5 　　月　　2 　　日
                              書　記　官  李永宸
附錄本案所犯法條全文
道路交通安全規則第86條
貨車必須附載隨車作業人員者，除駕駛人外，應依下列規定，並
須隨時注意行車安全。
一、大貨車不得超過四人，小貨車不得超過二人。
二、工程或公用事業機構人員，佩帶有服務單位之證章或其他明
    顯識別之標記者，搭乘大貨車不得超過二十人，小貨車不得
    超過八人。
三、漁民攜帶大型捕魚工具，非客車所能容納者，搭載大貨車不
    得超過十六人，小貨車不得超過八人。
四、大貨車載運劇團道具附載演員不得超過十六人，小貨車不得
    超過八人。
五、大貨車載運魚苗附載拍水人員不得超過十二人。
六、大貨車載運棺柩附載人員不得超過十六人。
七、大貨車載運神轎附載人員不得超過十六人。
前項附載人員連同裝載物不得超過核定之總重量，如貨車為廂型
貨車時，應在車廂之內。框型貨車其裝載總高度已達三公尺之貨
物上不得附載人員。
中華民國刑法第284條
因過失傷害人者，處 1 年以下有期徒刑、拘役或 10 萬元以下
罰金；致重傷者，處 3 年以下有期徒刑、拘役或 30 萬元以下
罰金。